# 处置子公司跨期收回现金，现金流量表列示问题

提问人：13757187143 时间：2021-05-11 09:56:51
A公司 2020 年处置B公司，对价 200 万，B公司年末现金及现金等价物 100 万元，截至期末，处置对价未收回（假设不影响丧失控制权的条件）。
2020 年，A公司就该事项，合并现金流量表列示”支付其他与投资活动有关的现金”100万元。
2021 年 1 月，A公司收回该处置对价 200 万元。
问： 2021 年收回的处置对价在现金流量表内如何列示？

回答人：chenyiwei
2021 年收回的处置对价 200 万元，仍在合并现金流量表中作为“处置子公司或其他营业单位收到的现金净额”。

提问人：13757187143 时间：2021-05-12 14:55:53
陈版，追问下，如果是在处置子公司前一年（ 2019 ）预收对价， 2019 年合并现金流量表如何列示呢？

回答人：chenyiwei
可作为收到其他与投资活动有关的现金处理。